【裁判字號】    89,上易,2122
【裁判日期】    890817
【裁判案由】    違反國家安全法
【裁判全文】
臺灣高等法院臺中分院刑事判決                  八十九年度上易字第二一二二號
    上  訴  人
    即  被  告  乙○○
右上訴人因違反國家安全法等案件，不服臺灣台中地方法院八十九年度易字第一八八
八號中華民國八十九年八月十七日第一審判決（起訴案號：臺灣台中地方法院檢察署
八十九年度偵字第六○號），提起上訴，本院判決如左：
      主  文
上訴駁回。
      事  實
一、乙○○（原名謝紹銘）因案被通緝，為圖掩飾身分，竟於民國（下同）八十六年
    十二月間，在新加坡向不詳姓名之男子購得偽造之新加坡護照一本（未扣案）後
    ，即基於概括之犯意，未向內政部警政署入出境管理局申請許可，連續持上開偽
    造之護照，自八十七年一月初起至同年四月二十一日止，先後多次經由我國桃園
    中正國際機場入境、出境（因所持護照未扣案，無法查得詳細入出境日期），而
    向我國內政部警政署入出境管理局人員提出行使，足以生損害於入出境管理局人
    員對於入出境管理之正確性。
二、案經苗栗縣警察局大湖分局報請臺灣臺中地方法院檢察署檢察官偵查起訴。
      理  由
一、右揭犯罪事實，業據上訴人即被告乙○○坦承不諱，且被告於八十六年三月三十
    一日申請改名為乙○○，於同年四月七日經戶政事務所登記，並換發國民身分證
    ，嗣於同年五月二十六日持憑新換發之國民身分證，以乙○○名義申請入出境許
    可及護照，並於同年五月二十九日持憑新護照出境後，於同年七月二十八日被通
    緝，且迄無乙○○之入境資料等情，有內政部警政署入出境管理局八十八年六月
    三日（八八）境行君字第五一八○九號函附卷可稽；復查被告曾於八十七年一月
    間起至同年四月間止，連續在新竹、苗栗、臺中、南投、彰化、嘉義等地另犯盜
    匪等案件，前經本院於八十八年十二月二十九日以八十八年度上訴字第一一０七
    號判處有期徒刑十七年（嗣經最高法院撤銷發回，現於本院八十九年度上更一字
    第一七二號案審理中），被告於該案中自承有於右揭時地為上開犯行，亦有本院
    八十八年度上訴字第一一○七號刑事判決附卷可憑。綜合上述以觀，被告供述其
    先後持偽造之外國護照，於八十七年一月初起至同年四月二十一日止，連續多次
    行使憑以入境、出境，應與事實相符，從而本件事證明確，被告犯行洵堪認定。
二、核被告所為，係犯刑法第二百十六條之行使第二百十二條之偽造護照及國家安全
    法第六條第一項之違反第三條第一項規定未經許可入出境罪。被告先後多次行使
    偽造護照及未經許可入出境之犯行，時間緊接，犯罪構成要件相同，顯均係基於
    概括之犯意反覆為之，均應依連續犯之規定論以一罪，並加重其刑；被告所犯上
    開二罪間，有方法結果牽連犯之裁判上一罪關係，應從一重之未經許可入出境罪
    處斷。原審依國家安全法第六條第一項，刑法第十一條前段、第五十六條、第二
    百十六條、第二百十二條、第五十五條，罰金罰鍰提高標準條例第一條前段，審
    酌被告之品行、犯罪之動機、目的、手段、所生之危害及犯罪後坦承犯行，態度
    良好等一切情狀，量處如原審主文所示之刑，核無不合，被告上訴意旨略以：本
    件與盜匪案件有牽連犯關係，希望能合併審理等語，惟查被告係為圖掩飾身分，
    購買偽造之新加坡護照，與其所犯另案盜匪罪之間，在客觀上無從認定具有方法
    與結果之必然關係，亦即並無牽連犯關係，非屬裁判上之一罪，上訴請求併案審
    理，非有理由，應予駁回。
三、據上論結，應依刑事訴訟法第三百六十八條，判決如主文。
本案經檢察官甲○○到庭執行職務。
中      華      民      國     八十九     年      十      月   二十七   日
                                   臺灣高等法院臺中分院刑事第三庭
                                         審判長法  官  方  艤  駐
                                               法  官  廖  柏  基
                                               法  官  劉  連  星
右正本證明與原本無異。
不得上訴。
                                               書記官  顏  子  良
中      華      民      國     八十九     年      十      月   三十     日
附錄論罪科刑法條全文
刑法第二百十二條：
偽造、變造護照、旅券、免許證、特許證及關於品行、能力、服務或其他相類之證書
、介紹書，足以生損害於公眾或他人者，處一年以下有期徒刑、拘役或三百元以下罰
金。
刑法第二百十六條：
行使第二百十條至第二百十五條之文書者，依偽造、變造文書或登載不實事項或使登
載不實事項之規定處斷。
國家安全法第三條第一項：
人民入出境，應向內政部警政署入出境管理局申請許可。未經許可者，不得入出境。
國家安全法第六條第一項：
違反第三條第一項規定未經許可入出境者，處三年以下有期徒刑、拘役或科或併科新
台幣九萬元以下罰金。
                                                                        Ｄ


司法院資訊處製作；財團法人民間司法改革基金會備份。
